【裁判字號】    90,訴,1318
【裁判日期】    901205
【裁判案由】    強盜等
【裁判全文】
臺灣彰化地方法院刑事判決                          九十年度訴字第一三一八號
    公  訴  人  臺灣彰化地方法院檢察署檢察官
    被      告  乙○○
右列被告因強盜等案件，經檢察官提起公訴（九十年度偵字第五九五六號），本院判
決如左：
    主  文
乙○○竊盜，處有期徒刑伍月，扣案之鑰匙壹支沒收；又竊盜，因脫免逮捕，當場施
以強暴，處有期徒刑參年貳月；應執行有期徒刑參年伍月，扣案之鑰匙壹支沒收。
    事  實
一、乙○○於民國九十年八月二十四日零時三十分許，在彰化縣彰化市○○路三一七
    之二號前，意圖為自己不法之所有，以自備之鑰匙一支，竊取甲○○○所有之車
    號ＪＢＬ—六三一號重型機車，得手後供己騎用。同年八月二十九日十六時二十
    分許，乙○○騎乘該車行經彰化市○○里○○路二一九之十四號前，見丁○○所
    有之行動電話一支置放在車號ＭＲ—０五六二號自小貨車內，竟意圖為自己不法
    之所有，打開該小貨車車門並且竊取前揭行動電話，得手後正欲騎乘車號ＪＢＬ
    —六三一號重型機車離去之際，為丁○○當場發現，丁○○遂驅前以手拉住乙○
    ○之腰間，惟乙○○猶猛催油門加速逃離，丁○○則順勢自後方拉住該重型機車
    以阻止其離去，詎乙○○竟意圖脫免逮捕，明知丁○○已拉住其騎乘之機車，仍
    以加足油門將丁○○拖行之強暴方法欲擺脫丁○○，致丁○○受有左手、右腳多
    處擦傷之傷害，待丁○○已拖行約十公尺而放手跌倒於地後，洽前方有另一貨車
    司機見狀將貨車打斜，乙○○始於迴轉機車之際跌倒，為丁○○及路人合力制伏
    而報警查獲。
二、案經彰化縣警察局彰化分局報告臺灣彰化地方法院檢察署檢察官偵查起訴。
    理  由
一、訊據被告乙○○固坦承於右揭時、地竊取重型機車及行動電話之事實，惟矢口否
    認有當場施以強暴之情事，辯稱：伊未與被害人拉扯或將被害人拖行，是被害人
    上前阻止伊時自己跌倒的，嗣被害人從後拉扯機車，機車倒下後伊就把行動電話
    還給被害人云云。惟查，被告欲脫免逮捕，而拖行被害人丁○○、對被害人施強
    暴之事實，業據被害人丁○○於警訊、本院審理中一再指陳明確綦詳，證人即查
    獲本件之員警丙○○亦於審理中指陳: 伊據報前往處理時，見被告機車倒地的位
    置與被害人小貨車之距離有約二十公尺等語，顯與被告所辯: 甫竊得手機即當場
    機車倒地為被害人所逮獲一節不符，而與被害人丁○○指述之情節相符，此外復
    有被害人丁○○受傷之照片二張附卷可稽，及診斷證明書一紙附卷可資佐證，足
    證被告有於竊得手機後有當場施強暴等情，被告上開所辯諸詞，應係卸責之詞，
    不足採取；另被告之竊盜犯行，復據被害人甲○○○於警訊中指述甚詳，並有贓
    物認領保管單二紙、彰化縣警察局車輛尋獲電腦輸入單、照片等附卷可稽，及供
    犯罪所用之機車鑰匙一支扣案足憑，被告犯行應堪認定。
二、核被告所為，係犯刑法第三百二十條第一項之竊盜罪、第三百二十九條之準強盜
    罪。其所犯二罪之間，犯意各別、罪名不同，應分論併罰。爰酌被告犯罪之動機
    、目的、手段、所生之危害及犯罪後之態度等一切情狀，量處如主文所示之刑，
    並定其應執行之刑。扣案之鑰匙一支，為被告所有供本件犯罪所用之物，應依刑
    法第三十八條第三項、第一項第二款之規定宣告沒收。
據上論斷，應依刑事訴訟法第二百九十九條第一項前段、刑法第三百二十條第一項、
第四十二條第二項、第三十八條第一項第二款、第五十一條第五款，罰金罰鍰提高標
準條例第一條前段，判決如主文。
中    華    民    國    九十    年     十二      月          五        日
                                臺灣彰化地方法院刑事第一庭
                                    法      官  吳俊螢
右正本證明與原本無異。
如不服本判決，應於送達後十日內向本院提出上訴狀(須附繕本)。
告訴人或被害人對於判決如有不服具備理由請求檢察官上訴者，其上訴期間之計算係
以檢察官收受判決正本之日期為準。
                                    法院書記官
中    華    民    國    八十一    年              月                  日


司法院資訊處製作；財團法人民間司法改革基金會備份。
